臺灣臺南地方法院刑事判決　　　　　　　 94年度訴字第893號
公　訴　人　臺灣臺南地方法院檢察署檢察官
被　　　告　乙○○
指定辯護人　陳文欽　律師
上列被告因違反毒品危害防制條例案件，經檢察官提起公訴（94
年度營偵字第613號），本院判決如下：
    主    文
乙○○連續販賣第一級毒品，累犯，處無期徒刑，褫奪公權終身
；販賣毒品海洛因所得新臺幣貳萬仟元沒收之，如全部或一部
不能沒收時，以其財產抵償之；扣案第一級毒品海洛因壹包（淨
重零點零肆公克）沒收銷燬之，海洛因空包裝袋壹只 (重零點貳
肆公克)及如附表二編號一至七所示之物均沒收。又連續販賣第
二級毒品，累犯，處有期徒刑玖年；販賣毒品安非他命所得新臺
幣仟元沒收之，如全部或一部不能沒收時，以其財產抵償之；
扣案如附表二編號一至七所示之物均沒收。應執行無期徒刑，褫
奪公權終身；販賣毒品所得共新臺幣貳萬陸仟元沒收之，如全部
或一部不能沒收時，以其財產抵償之；扣案第一級毒品海洛因壹
包（淨重零點零肆公克）沒收銷燬之，海洛因空包裝袋壹只 (重
零點貳肆公克)及如附表二編號一至七所示之物均沒收。
    事    實
一、乙○○前因違反肅清煙毒條例案件及違反麻醉藥品管理條例
    案件，分別經臺灣高等法院高雄分院以八十六年度上訴字第
    七六○號、臺灣高雄地方法院八十六年度易字第七四四五號
    判處有期徒刑三年五月、六月確定，再因偽造文書案件，經
    臺灣臺東地方法院以八十八年度易字第二六○號判處有期徒
    刑三月確定，三罪接續執行，而於民國九十一年七月二十六
    日因假釋付保護管束期滿而執行完畢。
二、詎乙○○猶不知悔改，復分別基於販賣第一級毒品海洛因及
    第二級毒品安非他命之概括犯意，於附表一所示之時間、地
    點，以如附表一所示之交易方式、金額，並以如附表二編號
    一至七之聯絡及分裝計量工具，連續販賣如附表一所示之毒
    品海洛因予焦宜婷、戊○○、丙○○等人，及於如附表一編
    號一、二所示之時間、地點，以如附表一編號一、二所示之
    交易方式、金額，並以如附表二編號一至七所示之聯絡及分
    裝計量工具，連續販賣如附表一編號一、二所示之毒品安非
    他命予焦宜婷、戊○○等人，嗣經警於九十四年三月十八日
    持搜索票搜索乙○○位於臺南縣後壁鄉長安村中寮六四之九
    號之住處，扣得其所有之毒品海洛因一包 (淨重零點零四公
    克，包裝袋重零點二四公克)，及如附表二編號一至七所示
    之物，始循線查知上情。
三、案經臺南縣警察局新營分局報告臺灣臺南地方法院檢察署檢
    察官偵查後起訴。
    理    由
壹：證據能力方面：
  一按被告以外之人於審判中死亡者，其於檢察事務官、司法警
    察官或司法警察調查中所為之陳述，經證明具有可信之特別
    情況，且為證明犯罪事實之存否所必要者，得為證據，刑事
    訴訟法第一百五十九條之三第一款定有明文。查證人甲○○
    於九十四年九月二十四日已死亡，有個人基本資料查詢結果
    一份在卷可稽，而其於警詢中之陳述又為證明被告乙○○販
    賣毒品海洛因之事實之存否所必要，揆諸前開規定，自得作
    為證據。
  二次按被告以外之人於審判外之言詞或書面陳述，除法律有規
    定者外，不得作為證據；被告以外之人於偵查中向檢察官所
    為之陳述，除顯有不可信之情況者外，得為證據。刑事訴訟
    法第一百五十九條第一項、第一百五十九條之一第二項分別
    定有明文。查本件證人焦宜婷、戊○○於警詢時之陳述，依
    上開規定，不得作為證據；惟證人焦宜婷、戊○○二人分別
    於九十四年六月七日（見九十四年度營偵字第六一三號卷第
    三一頁)、九十四年二月二十四日 (見本院卷第一三八頁)於
    檢察官偵查中所為之證述，業經具結在案，且無顯有不可信
    之情況，自得作為證據。
  三被告以外之人於檢察事務官、司法警察官或司法警察調查中
    所為之陳述，與審判中不符時，其先前之陳述具有較可信之
    特別情況，且為證明犯罪事實存否所必要者，得為證據。刑
    事訴訟法第一百五十九條之二定有明文。查證人丙○○於本
    院審理中之證詞與其於警詢中之陳述不相符合，惟其於警詢
    時具體指認被告乙○○即係販賣毒品予伊之人，並詳述買賣
    之地點、次數、金額，且其於警詢中之陳述與其他證人焦宜
    婷、戊○○等人之證述大致相符，並有證人丙○○與被告買
    賣毒品之通訊監聽譯文一份在卷可佐 (詳後所述)，經核與
    證人丙○○於警詢所陳述相符，足認其於警詢中之陳述具有
    較可信之特別情況，且為證明犯罪事實存否所必要，自得作
    為證據。
貳、實體方面：
  一訊據被告乙○○固坦承扣案之第一級毒品海洛因一包 (淨重
    零點零四公克，空包裝重零點二四公克)及如附表二所示之
    物均為其所有，惟矢口否認有何販賣第一級毒品海洛因及第
    二級毒品安非他命之犯行，並辯稱：伊並未販賣毒品，扣案
    之毒品海洛因是伊自己要施用的，而電子秤、分裝塑膠袋等
    物亦是伊買入毒品供自己施用前要先加以分裝所用之物云云
    。經查：
    (一)證人焦宜婷於九十四年六月七日檢察官偵查中具結證稱：
      伊自九十三年十二月間某日起至九十四年一、二月間某日
      止，在臺南縣新營市衛生局前向被告購買毒品海洛因，交
      易之方式皆是由伊撥打被告的電話0000000000號與被告聯
      絡，有時是由被告親自交毒品給伊，有時是請別人代為轉
      交，而每包海洛因之價錢為新臺幣 (下同)一千元等語 (
      見九十四年度營偵字第六一三號卷第三一頁)；嗣證人焦
      宜婷於本院九十四年十月十一日審理中雖證稱：伊僅有向
      被告以每包一千元之代價購買安非他命共約三、四次，並
      未購買海洛因等語 (見本院九十四年十月十一日審判筆錄
      )；惟證人焦宜婷嗣後再於本院九十四年十二月五日審理
      中明確證稱：伊於偵查中所證確係屬實，因伊被抓後，很
      多人以為是伊出賣他們，要對伊不利，而伊確有向被告購
      買毒品海洛因五次以上，購買安非他命一、二次，被告有
      時會將毒品安非他命拿到伊位於臺南縣新營市○○街三○
      七號一樓的住處交付等語 (見本院九十四年十二月五日審
      判筆錄)，參以證人焦宜婷既能詳細證述向被告購買毒品
      之交易時間、地點、價錢及交易方式，且於受到販賣毒品
      者之壓力下仍於偵查中及本院審理時證述購買毒品之細節
      ，其證言自有相當之可信性，足堪採信，又證人焦宜婷上
      開所證被告販賣毒品之次數因時間久遠而稍有出入，而對
      本部分自應作最有利於被告之認定，而認被告係各販賣毒
      品海洛因五包、安非他命一包予證人焦宜婷。
    (二)證人戊○○因施用毒品案件被查獲，而於九十四年二月二
      十四日於檢察官偵查中證稱：伊自九十三年十二月一日起
      至九十四年二月十五、十六日止，以一包一千元之價格，
      向被告購買毒品海洛因，一次買一包，共買六、七次，交
      易方式皆是由伊撥打被告之電話0000000000、0000000000
      號與被告聯絡，有時被告會將毒品送到伊之住處 (臺南縣
      新營市○○路一八巷一號四樓之三)，有時是由伊至被告
      位於臺南縣後壁鄉長安村中寮六四號之住處向被告取貨，
      而伊也曾向被告購買安非他命二次，第一次是九十三年十
      二月一日，第二次是九十三年十二月二十二日，也是以電
      話聯絡再去被告住處取貨，一次買一包，一包一千元等語
      （見臺灣臺南地方法院檢察署九十四年度內勤字第二號卷
      九十四年二月二十日訊問筆錄，附於本院卷第一三八頁)
      ；雖證人戊○○於本院審理之初翻異前詞，證稱被告未販
      賣毒品予伊，嗣於檢察官請求本院提示上開證人戊○○於
      偵查中之證詞供閱覽後，證人戊○○經過短暫沈思後，非
      常慎重且明確證稱：以上所言絕無虛言 (亦即證人戊○○
      於九十四年二月二十四日偵查中之證言確係屬實)，伊確
      係自九十三年十二月間某日起至九十四年二月初某日止向
      被告購買毒品海洛因五次，另自九十三年十二月中旬某日
      起至九十四年一月底某日止向被告購買安非他命五次，伊
      打電話與被告聯絡時都是由和被告住在一起之甲○○接聽
      電話，再由甲○○將毒品轉交給伊等語 (見本院九十四年
      十二月五日審判筆錄)，經核與證人甲○○於警詢時所證
      ：伊曾代被告接聽欲購買毒品者所打來之電話，而電話內
      容會談論到交易毒品之內容，再由伊轉達予被告知道等語
      （見警卷第十七頁）相符，足認被告確曾販賣毒品海洛因
      與安非他命予證人戊○○無訛；至被告所販賣予證人戊○○之毒品數量，因時間久遠致證人戊○○於偵查中及本院
      審理時之證述稍有出入，自應以對被告最有利之認定，而
      認被告販賣予證人戊○○毒品海洛因共五包、安非他命共
      二包。
    (三)證人丙○○於警詢時即證稱：伊所施用之毒品海洛因確係
      向綽號「干樂」者購買，而「干樂」即係員警現場提供之
      相片中之人 (即被告乙○○)，伊是撥打被告0000000000
      號電話與被告聯絡進行毒品交易，第一次係在九十四年一
      月十二日十四時三十分許，在臺南縣新營市○○路姿蘭美
      容院附近，以一包一千元之代價購買海洛因一小包，最後
      一次係在九十四年一月二十八日十時許在同一地址以一千
      元向被告購買海洛因一小包，伊前後共向被告購買十三次
      等語 (見警卷第十三頁)；嗣證人丙○○雖於本院審理時
      雖翻異前詞而證稱：伊被抓進警局時，因毒癮發作，頭暈
      暈的，警員問伊是否向綽號「干樂」 (即被告乙○○)買
      毒品，伊就跟著說是，實際上伊並未向「干樂」買毒品云
      云 (見本院九十四年十二月五日審判筆錄)。雖證人丙○○於警詢時之陳述顯與審判中之證詞不相符合，惟查，證
      人丙○○於九十四年四月十二日於警詢時不但就警員所提
      供之被告之相片具體指認被告乙○○即為販賣毒品予伊之
      人，且就其向被告購買毒品海洛因之交易方式、時間、地
      點、次數亦均詳予陳述；另參以員警於監聽證人丙○○與
      被告之通訊時，其二人亦有如下之對話：
      九十四年一月十二日十四時二十八分許：
      (撥入者即證人丙○○)：陀螺兄 (指被告乙○○)；
      (接聽者即被告乙○○)你誰；
      (撥入者)：阿財 (即證人丙○○)，麻煩一下，要一；你在
                那裡？
      (接聽者)：我在高速公路附近；
      (撥入者)：可以在長榮路姿蘭前好不好？
      (接聽者)：好；(撥入者)：那裏沒有公用電話。」
      九十四年一月十三日十四時五十九分許：
      (撥入者即證人丙○○)：陀螺兄我阿財，用五百；
      (接聽者即被告乙○○)：好，你人在那裡；
      (撥入者)：我在後鎮；
      (接聽者)：我有事，不知道你何時到，到長榮路；
      (撥入者)：昨天那裡；
      (接聽者)：好。
      九十四年一月十三日二十一時九分許：
      (撥入者即證人丙○○)：陀螺兄，我阿財，我拿700還你，
      (接聽者即被告乙○○)：現在？
      (撥入者)：在那裡等；
      (接聽者)：一樣。
      九十四年一月十四日十六時二分許：
      (撥入者即證人丙○○)：我阿財，你的電話打不通；
      (接聽者即被告乙○○)：我在睡覺；
      (撥入者)：干樂兄，我痛風走不動可不可以求一次或差五
                百
      (接聽者)：晚一點看看我這裡剩沒有多少；
      九十四年一月十五日九時七分許：
      (撥入者即證人丙○○)：干樂兄用五百；
      (接聽者即被告乙○○)：我現在沒有車；
      (撥入者)：你在那裡；
      (接聽者)：營新這裡；
      (撥入者)：我過去那裡再打電話給你；
      (接聽者)：好。
      上開對話內容有警製通訊監察譯文一份在卷可參 (見警卷
      第七三、七五、七六、七八、八十頁)，而證人丙○○亦
      不否認該對話即為毒品之交易等情，足認證人丙○○於警
      詢時之陳述確有較可信之情形，且經核上開監聽內容確與
      其於警詢時所述之交易時間、交易方式、地點等均屬相符
      ，亦足佐證被告確有以每包一千元代價，前後共計十三包
      ，販賣毒品海洛因予證人丙○○之事實，在在明甚，而證
      人丙○○於本院審理時之證詞確係迴護被告之詞，不足採
      信。
    (四)又查被告所使用之電話號碼確為0000000000、
      0000000000號，業經被告供述，及上開證人焦
      宜婷等人證述在卷，而扣案之毒品一包 (淨重零點零四公
      克)經法務部調查局鑑驗後，確屬第一級毒品海洛因無訛
      ，有該局九十四年七月十三日調科壹字第二○○○○五六
      二七號鑑定通知書一份在卷可佐，又扣案之物除上開行動
      電話外，亦包括如附表二編號六、七、八所示之電子秤、
      分裝塑膠袋、帳冊等物，其中分裝塑膠袋即高達二百只，
      並有分裝計量用之電子秤供分裝毒品，足認被告確有大量
      購入毒品，並加以計量分裝之情，又扣案帳冊上，就丙○○ (綽號阿財)之部分亦記載：「阿財：3500」，互核上
      開監聽譯文之內容，亦足認被告與證人丙○○確有毒品交
      易之金錢往來，再與上開證人之證詞相互稽核，足認被告
      確有購入大量毒品並加以計量分裝，而以每包毒品海洛因
      、安非他命各一千元之價格販賣予證人焦宜婷、戊○○、
      丙○○等人，要屬明確。
    (五)再按，海洛英、安非他命物稀價昂，取得不易，且為政府
      嚴予查緝之違禁物，販賣者刑責甚重，苟無利可圖，衡情
      應無甘冒被查緝之危險而平價無端交付他人施用，而吸毒
      者每日所需吸毒費用所耗費之金額甚鉅，顯非常人所能支
      付，一般吸毒者若無正當工作，其吸毒之經濟來源除以其
      他不法方法之犯罪所得外，有些係係靠販所得來維持，而
      查被告既自承有吸毒之惡習，且供承係在父母親所經營之
      路邊攤幫忙，並無較充裕之金錢來源，且依證人焦宜婷、
      丙○○所購買之毒品大多係由被告攜至特定地點交付等情
      觀之，倘被告無利可圖，又何以不計風險及勞煩自行攜帶
      毒品至臺南縣新營市○○街三○七號一樓焦宜婷之住處、
      臺南縣新營市衛生局交付證人焦宜婷，及至臺南縣新營市
      ○○路姿蘭美容院附近交付證人丙○○，與之交易毒品買
      賣，衡諸一般人性及情理，應無此可能，基上說明，堪認
      本件被告在主觀上應有販賣毒品藉以營利之意圖無疑。
    二按海洛因、安非他命分屬毒品危害防制條例第二條第二項
      第一、二款所稱之第一、二級毒品。核被告所為，係犯毒
      品危害防制條例第四條第一項之販賣第一級毒品罪及同條
      第二項之販賣第二級毒品罪。其販賣前後持有第一、二級
      毒品海洛因、安非他命之低度行為，均應為販賣之高度行
      為所吸收，不另論罪。被告先後多次販賣海洛因、安非他
      命之行為，各時間緊接，觸犯犯罪構成要件相同之罪名，
      顯各係出於概括犯意為之，均為連續犯，應依連續犯之規
      定各論以一罪，即連續販賣第一級毒品罪、連續販賣第二
      級毒品罪，被告販賣安非他命部分，就法定刑有期徒刑之
      部分，並加重其刑。就被告販賣海洛因之部分，其法定刑
      為死刑、無期徒刑，及就販賣安非他命其中法定刑為無期
      徒刑部分，依刑法第六十四條第一項、第六十五條第一項
      之規定，均不得加重。被告有如事實欄一所示之犯罪及科
      刑紀錄，於九十一年七月二十六日執行完畢，有臺灣高等
      法院被告前案紀錄表一份在卷可稽，其於有期徒刑執行完
      畢後，五年內再犯有期徒刑以上之罪，為累犯，就販賣安
      非他命部分，其中法定刑為有期徒刑之部分，應依刑法第
      四十七條規定加重其刑，並依刑法第七十條之規定，遞加
      重之；就販賣海洛因之部分，其中法定刑為死刑、無期徒
      刑，及就販賣安非他命其中法定刑為無期徒刑部分，依刑
      法第六十四條第一項、第六十五條第一項之規定，均不得
      加重。被告所犯連續販賣海洛因、安非他命之犯行，犯意
      各別、構成要件不同，應分論併罰。爰審酌被告明知海洛
      因、安非他命對人體之危害，竟為圖私利販賣毒品，足以
      使購買施用者導致精神障礙、性格異常，甚至造成生命危
      險之生理成癮性及心理依賴性，戕害國民身心健康，惡性
      非輕、且其販賣毒品次數、數量甚多，其行為危害社會甚
      為嚴重，並其犯後一再飾詞否認，顯無悔意之犯罪後態度
      等一切情狀，對被告量處如主文所示之刑及定其應執行刑
      ，以示懲儆。又被告既經本院判處無期徒刑，爰併依刑法
      第三十七條第一項規定宣告褫奪公權終身。
三、又辯護人主張本件情輕法重，應依刑法第五十九條之規定酌
    量減輕其刑云云。惟按刑法第五十九條之酌量減輕其刑，必
    須犯罪另有特殊之原因與環境等等，在客觀上足以引起一般
    同情，認為縱予宣告法定低度刑期尤嫌過重者，始有其適用
    ( 最高法院四十五年台上字第一一六五號判例參照)。查本
    件被告乙○○販賣毒品海洛因、安非他命之犯行甚為明確，
    業如上述，且事後一再飾詞否認，毫無悔意，而辯護人又未
    提出被告之犯罪有何特殊之原因與環境，在客觀上足以引以
    一般同情，認為予宣告法定低度刑期尤嫌過重之情形，是本
    院自無從據以刑法第五十九條規定酌減其刑，附此敘明。
四、再查本件證人供述其向被告購買之毒品次數及數量或有出入
    ，此或係因時間已久記憶模糊所致，本院依罪疑惟輕之原則
    ，認以證人焦宜婷向被告購買海洛因金額為（五次，每次一
    包一千元）五千元，安非他命金額為（一次，每次一包一千
    元）一千元；證人戊○○向被告購買海洛因金額為（五次，
    每次一包一千元）五千元，安非他命金額為（二次，每次一
    包一千元）二千元；證人丙○○向被告購買海洛因金額為（
    十三次，每次一包一千元）一萬三千元，較有利於被告。從
    而被告販賣毒品海洛因所得金額合計二萬三千元，販賣毒品
    安非他命所得金額合計三千元，均應依毒品危害防制條例第
    十九條第一項之規定諭知沒收，如全部或一部不能沒收時，
    以其財產抵償之。至於扣案之第一級毒品海洛因（淨重零點
    零四公克），應依毒品危害防制條例第十八條第一項前段之
    規定，予以宣告沒收銷燬之；另海洛因空包裝袋一只 (重零
    點二四公克)及如附表二編號一至七所示之物均係被告所有
    ，且分別係供販賣海洛因、安非他命所用之物，爰依刑法第
    三十八條第一項第二款宣告沒收之。另扣案如附表二編號八
    至十九所示之物，均非被告直接持供本件犯罪所用之物，且
    非屬違禁物，爰均不另為沒收之諭知。
據上論斷，應依刑事訴訟法第二百九十九條第一項前段，毒品危
害防制條例第四條第一項、第二項、第十八條第一項前段、第十
九條第一項，刑法第十一條前段、五十六條、第四十七條、第五
十一條第四款、第九款、第三十七條第一項、第三十八條第一項
第二款，判決如主文。
本案經檢察官丁○○到庭執行職務。
中    華    民    國    94    年    12    月    19    日
                  刑事第八庭  審判長  法  官  蘇義洲
                                      法  官  洪士傑
                                      法  官  徐文瑞
以上正本證明與原本無異。
如不服本判決，應於送達後十日內，向本院提出上訴狀。
                                      書記官  李珍瑩
中    華    民    國    94    年    12    月    19    日
附表一：
┌──┬─────┬──────────────────┐
│編號│購買毒品者│購買之毒品種類、次數、價額          │
├──┼─────┼──────────────────┤
│一  │焦宜婷    │(一)、於九十三年十月間某日，撥打乙○○│
│    │          │    之行動電話0000000000號，向乙○○│
│    │          │    買毒品安非他命一次，每包新臺幣一│
│    │          │    千元，由乙○○將安非他命攜至臺南│
│    │          │    縣新營市○○街三○七號一樓焦宜婷│
│    │          │    之住處交付。                    │
│    │          │(二)、自九十三年十二月間某日起至九十四│
│    │          │    年一、二月間某日止，以上開方式聯│
│    │          │    絡乙○○，在臺南縣新營市衛生局前│
│    │          │    向乙○○購買毒品海洛因五次，每次│
│    │          │    一包，每包新臺幣一千元。        │
├──┼─────┼──────────────────┤
│二  │戊○○    │(一)、於九十三年十二月一日、九十三年十│
│    │          │    二月二十二日，撥打乙○○之電話  │
│    │          │    0000000000、0000000000號，購買毒│
│    │          │    品安非他命共二次，一次一包新臺幣│
│    │          │    一千元，由戊○○至乙○○位於臺南│
│    │          │    縣後壁鄉長安村六四號住處取貨。  │
│    │          │(二)、自九十三年十二月間某日起至九十四│
│    │          │    年二月初某日止，向乙○○購買毒品│
│    │          │    海洛因五次，一次一包，每包新臺幣│
│    │          │    一千元。交易方式係撥打乙○○之行│
│    │          │    動電話0000 000000、0000000000號 │
│    │          │    聯絡交易，有時去乙○○位於臺南縣│
│    │          │    後壁鄉長安村六四號住處取貨，有時│
│    │          │    乙○○會送毒品至戊○○位於臺南縣│
│    │          │    新營市○○路七八巷一號四樓之三樓│
│    │          │    下交予戊○○                    │
├──┼─────┼──────────────────┤
│三  │丙○○    │自九十四年一月十二日起至九十四年一月│
│    │          │二十八日止，撥打乙○○之行動電話聯絡│
│    │          │，在臺南縣新營市○○路姿蘭美容院附近│
│    │          │，以每次一包，每包新臺幣一千元之代價│
│    │          │，向乙○○購買毒品海洛因，共買十三次│
│    │          │。                                  │
└──┴─────┴──────────────────┘
附表二：
┌──┬──────────────┬─────────┐
│編號│物品                        │數量              │
├──┼──────────────┼─────────┤
│一  │BENＱ廠牌行動電話           │一支              │
│    │(含晶片卡一只)              │                  │
├──┼──────────────┼─────────┤
│二  │NOKIA廠牌行動電話           │一支              │
├──┼──────────────┼─────────┤
│三  │PANASONIC廠牌行動電話       │一支              │
├──┼──────────────┼─────────┤
│四  │OKWAP廠牌行動電話           │一支              │
├──┼──────────────┼─────────┤
│五  │晶片卡                      │八只              │
├──┼──────────────┼─────────┤
│六  │電子秤                      │一台              │
├──┼──────────────┼─────────┤
│七  │分裝塑膠袋                  │二百只            │
├──┼──────────────┼─────────┤
│八  │帳冊                        │一張              │
├──┼──────────────┼─────────┤
│九  │安非他命吸食器              │三支              │
├──┼──────────────┼─────────┤
│十  │注射針筒                    │十一支            │
├──┼──────────────┼─────────┤
│十一│酒精燈                      │一組              │
├──┼──────────────┼─────────┤
│十二│美娜水                      │三瓶              │
├──┼──────────────┼─────────┤
│十三│打火機                      │一個              │
├──┼──────────────┼─────────┤
│十四│螺絲起子                    │一支              │
├──┼──────────────┼─────────┤
│十五│銼刀                        │一支              │
├──┼──────────────┼─────────┤
│十六│尖嘴鉗                      │一支              │
├──┼──────────────┼─────────┤
│十七│扳手                        │一支              │
├──┼──────────────┼─────────┤
│十八│殘渣袋                      │二只              │
├──┼──────────────┼─────────┤
│十九│安非他命殘渣袋              │一只              │
└──┴──────────────┴─────────┘
附錄法條：
毒品危害防制條例第四條第一、二項：
製造、運輸、販賣第一級毒品者，處死刑或無期徒刑；處無期徒
刑者，得併科新台幣一千萬元以下罰金。
製造、運輸、販賣第二級毒品者，處無期徒刑或七年以上有期徒
刑，得併科新台幣七百萬元以下罰金。
